---
title: "Valoracion y Uso Funcionalidades"
author: "Xose Ramos - 2021-2"
date: "25/6/2021"
output: pdf_document
header-includes:
  \usepackage[T1]{fontenc}
  \usepackage[utf8]{inputenc}
  \usepackage{helvet}
  \renewcommand{\familydefault}{\sfdefault}
---

```{r setup, include=FALSE}
knitr::opts_chunk$set(echo = F)
library(ggplot2)
library(tidyverse)
library(stringr)
require(MASS)
require(reshape2)
library(knitr)
library(car)
```


```{r}
######################### carga y preparacion de datos ########## 

# Carga datos 
Signal20_21 <- read.csv("~/dev/R/EncuestaSignal/Formulario de satisfaccion 2020-21 para estudiantes.csv", encoding="UTF-8", stringsAsFactors=TRUE)

# Ponemos nombres más utilizables a las columnas 
colnames(Signal20_21) <-
c("Marca.temporal", "Genero", "ContextoUso", 
  "Aumenta.la.participacion", 
  "Permite.debate", 
  "Facilita.la.comunicación.docente", 
  "Mejora.resolver.dudas", 
  "Ayuda.planificar.actividades", 
  "Comparacion.fácil.de.usar", 
  "Comparacion.motivante", 
  "Comparacion.amigable", 
  "Comparacion.comodo", 
  "Comparcion.util", 
  "Comparacion.informado", 
  "Comparacion.organizardo", 
  "Comparacion.recibir.novedades", 
  "Comparacion.compartir.dudas", 
  "Comparacion.trato.cercano..docente", 
  "Otras ventajas", 
  "Inconvenientes", 
  "Utilizar.Signal.En.Otras.Asignaturas", 
  "Informacion.adecuada.Instalacion", 
  "Informacion.adecuada.Funciones", 
  "Informacion.adecuada.Motivos", 
  "Informacion.adecuada.Privacidad", 
  "Informacion.adecuada.Financiacion", 
  "Funciones.Usadas", 
  "Funciones.Faltantes", 
  "Satisfacion.General.Signal"
)

# Primera columna como fecha 
Signal20_21[["Marca.temporal"]]<-as.Date(Signal20_21[["Marca.temporal"]], format = "%Y/%m/%d %H:%M:%S")
# 11 columnas que ya estan como factores les definimos el orden 
for (i in 4:18){
 Signal20_21[[i]]<-factor(Signal20_21[[i]],
       levels=c("Nada de acuerdo","Algo de acuerdo","Bastante de acuerdo","Muy de acuerdo"))
}
## otras columnas 
for (i in 22:26){
  Signal20_21[[i]]<-factor(Signal20_21[[i]],
                           levels=c("Nada de acuerdo","Algo de acuerdo","Bastante de acuerdo","Muy de acuerdo"))
}

### contabilizar funciones usadas 
funciones <- strsplit(as.character(Signal20_21[["Funciones.Usadas"]]),";")
Signal20_21$N.Funciones.Usadas <- as.numeric(lapply(funciones,length))

```

# Comparación de Signal con Email y Studium 

Los alumnos compararon Signal con las otras herramientas que se utilizan en la universidad (Email y Studium) y opinaron sobre sus ventajas e inconvenientes.

```{r fig.height=4, fig.width=8}
datos3 <- Signal20_21 %>% gather(key = Benefits, value = Value, Comparacion.fácil.de.usar:Comparacion.trato.cercano..docente)
datos3$Value<-factor(datos3$Value,
                     levels=c("Nada de acuerdo","Algo de acuerdo","Bastante de acuerdo","Muy de acuerdo"))
etiquetas.x <- c(
  "más fácil de usar",
  "más motivante",
  "más amigable",
  "más cómodo",
  "más útil",
  "permite estar mejor informado/a",
  "permite organizarme mejor",
  "permite seguir mejor las novedades",
  "permite compartir dudas con el aula",
  "un trato más cercano con el/la docente"
)

# Valor comparativa con Studium y Email 
ggplot(datos3, aes(x=Benefits,fill=Value)) + 
  theme_light() +
  labs(y="Porcentaje Respuestas",x="",
       title="Comparacion Signal con Studium y Email",
       fill="Respuesta")+
  scale_x_discrete(labels = etiquetas.x)+
  scale_fill_manual(values=c("#385E9D", "#91acd7", "#ed8a8a","#D22020"))+
  geom_bar()+
  coord_flip()
```



# Alumnos que desean usar Signal en otras asignaturas

En la encuesta se preguntó a los alumnos si estarían dispuestos a utilizar Signal en otras asignaturas

```{r fig.height=3, fig.width=7}
# Repetir o usar Signal en otras asignaturas
Signal20_21 %>%
  dplyr::select(Utilizar.Signal.En.Otras.Asignaturas) %>%
  group_by(Utilizar.Signal.En.Otras.Asignaturas) %>%
  count() %>%
  ungroup() %>%
  mutate(Respuesta = factor(Utilizar.Signal.En.Otras.Asignaturas,
                            levels=c("Sí","No")),
         cumulative = cumsum(n),
         midpoint = cumulative - n / 2,
         labels = paste0(round((n/ sum(n)) * 100, 1), "%")) %>%
ggplot(aes(x="",y=n,
           fill=Respuesta)) + 
  theme_light() +
  labs(y="",x="",fill="Respuesta:",
       title="¿Te gustaría utilizar Signal en otras asignaturas?")+
  geom_bar(width = 1, stat = "identity")+
  scale_fill_manual(values=c( "#D22020","#797979" ))+
  theme(axis.text = element_blank(),
        axis.ticks = element_blank(),
        panel.grid  = element_blank())+
  geom_text(aes(x=1.2, y = midpoint, 
                label = labels),color="black",fontface="bold")+
  coord_polar(theta="y", start=0) 
```



# Uso de las funciones de Signal por los alumnos 

Se muestra que funcionalidades de Signal han sido las más utilizadas por los alumnos este curso. 

```{r}
funciones.usadas <- data.frame()
fila=0
# recorremos la lista de funciones mencionada por cada alumno
for (por.persona in funciones)
{
  fila=fila+1
  # añadimos una columna por función 
  for(funcion in por.persona)
  {
    funciones.usadas[fila,funcion]<-1
  }
}


funciones.usadas %>%   
  gather() %>% 
  filter(value == 1) %>% 
  group_by(key) %>% summarize(n=n()) %>%
  kable
```





```{r}
# Funciones de Signal segun uso (barras)
funciones.usadas %>%   
  gather() %>% 
  filter(value == 1) %>% 
  group_by(key) %>%
  summarize(n=n()) %>%
  ggplot(aes(x=key,y=n,fill=rep(c("claro","oscuro"),12))) + 
  theme_light() +
  labs(y="Numero Respuestas",x="Funciones usadas",
       title="Uso de las funciones de Signal")+
  geom_col()+
  scale_fill_manual(values=c( "#D22020", "#4D4D4D"))+
  theme(legend.position = "none")+
  coord_flip()

```








# Relacion entre el conocimiento de las funcionalidades y la valoración de Signal 

Comparamos las funcionalidades de Signal que conoce el participante en la encuesta con la valoración que ha hecho del uso de Signal en este curso.

La valoración va de 1 a 4 (1 peor valorado, 4 mejor valorado).
Las funcionalidades son un total de 22, y cada participante a indicado cuales son las funciones 
que recuerda haber utilizado. 

```{r eval=FALSE, include=FALSE, paged.print=FALSE}
kable(xtabs(~Satisfacion.General.Signal+N.Funciones.Usadas, data = Signal20_21),"markdown")
```

|Funcionalidades Utilizadas   |  0|  2|  3|  4|  5|  6|  7|  8|  9| 10| 11| 12| 13| 14| 15| 16| 17| 18| 22|
|-----------------------------|--:|--:|--:|--:|--:|--:|--:|--:|--:|--:|--:|--:|--:|--:|--:|--:|--:|--:|--:|
|Nada Satisfecho|  0|  0|  0|  0|  0|  1|  0|  0|  0|  0|  1|  0|  0|  0|  0|  0|  0|  0|  0|
|Poco Satisfecho|  1|  0|  0|  1|  2|  1|  0|  0|  0|  0|  0|  0|  0|  0|  0|  0|  0|  0|  0|
|Satisfecho|  0|  1|  0|  0|  1|  2|  4|  4|  4|  3|  2|  2|  3|  1|  1|  2|  0|  0|  1|
|Muy Satisfecho|  1|  1|  1|  0|  3|  0|  5|  7|  1|  7|  9|  6|  5|  4|  2|  1|  2|  3|  0|

Esta información se identifica mejor en la siguiente gráfica: 

```{r}
# Comparativa funciones conocidas y opinion 
p5 = ggplot(Signal20_21,aes(x=N.Funciones.Usadas,
                            y=Satisfacion.General.Signal,
                            color=Satisfacion.General.Signal)) + 
  theme_light() +
  labs(y="Satisfacción General con Signal",x="Numero de Funciones Usadas",
       title="Comparamos Conocimiento Funcionalidades de Signal con su Valoracion")+
  scale_color_gradient(low="#FFC845",high="#D22020")+
  geom_count()+
  scale_size_area(max_size=12)
p5
```

El grosor del punto indica que más de un alumno/a ha respondido ese número de funciones y esa valoración. Por tanto cuantos más puntos y mayor grosor indica que más participantes han elegido esta satisfacción y este conocimiento de las funcionalidades de Signal. 




Realiando regresión 

```{r}
# regresión logística entre Satisfaccion y Numero de funciones
mod.sat.fun <- polr(factor(Satisfacion.General.Signal) ~ N.Funciones.Usadas, data = Signal20_21, Hess=TRUE,
                    method="probit")
summary(mod.sat.fun)

exp(coef(mod.sat.fun)) 
# Intervalos confianza
ci <- confint(mod.sat.fun)
exp(cbind(ci))
   
```

Interpretacion: 

  - Por cada participante en la encuesta que menciona una funcionalidad más de Signal, se incrementa la posibilidad de que responda un nivel de satisfacción más alto en un 1.075. Con un intervalo de confianza al 95% de (1.013029,1.142801). Como este intervalo es siempre positivo la estimación se considera significativa.

Validación:   
  
  - El modelo que se ha hecho para la predicción parece ser satisfactorio, porque si realizamos el test de ANOVA con un modelo que no tenga ninguna variable, si se demuestra que es significativo: 

```{r}
## Calculamos el modelo solo con interceptos 
mod.intercept <- polr(factor(Satisfacion.General.Signal) ~ 1, data = Signal20_21, Hess=TRUE,
                    method="probit")
## Likelihood ratio test
anova(mod.intercept,mod.sat.fun)
```

El funcionamiento de cada nivel de satisfacción es diferente. Lo representamos con la siguiente gráfica, en la que se ve que la probabilidad de que alguien diga que Signal no le ha proporcionado utilidad o que esta sea baja, decrece si nos responde que conoce más funciones. Y la línea de los más satisfechos es claramente creciente. 


```{r}
# generamos estimacion 
pred.sat <- data.frame(N.Funciones.Usadas=rep(1:20))
pred.sat <- cbind(pred.sat, predict(mod.sat.fun, pred.sat, type = "probs"))
lnewdat <-  melt(pred.sat, id.vars = c("N.Funciones.Usadas"),
                 variable.name = "Level", value.name="Probability")
ggplot(lnewdat, aes(x = N.Funciones.Usadas, y = Probability, colour = Level)) +
   labs(x="Numero de Funciones Usadas",
       title="Nivel de satisfacción alumno / Conocimiento de herramienta")+
  scale_colour_discrete(name="Satisfaccion",labels=c("Nada","Poco","Satisfecho","Mucho"))+
  geom_line()

```
